【裁判字號】    92,訴,169
【裁判日期】    920408
【裁判案由】    違反毒品危害防制條例
【裁判全文】
臺灣屏東地方法院刑事判決                          九十二年度訴字第一六九號
    公  訴  人  臺灣屏東地方法院檢察署檢察官
    被      告  甲○○
右列被告因違反毒品危害防制條例案件，經檢察官提起公訴（九十二年度毒偵字第六
五、一九一、二八三號），本院判決如左：
    主  文
甲○○連續施用第一級毒品，累犯，處有期徒刑拾月。
    事  實
一、甲○○曾於民國八十六年間，因煙毒及麻醉藥品管理條例案件，經法院分別判處
    有期徒刑三年三月、六月，定應執行有期徒刑三年七月確定，於九十一年四月十
    三日縮刑期滿執行完畢。其前因施用毒品案件，經本院裁定送觀察勒戒後，再經
    強制戒治付保護管束期滿，由台灣屏東地方法院檢察署檢察官於九十年四月十二
    日以九十年度戒毒偵字第一一五號為不起訴處分確定。詎甲○○仍不知悔改，基
    於施用第一級毒品海洛因之概括犯意，分別於九十一年八月二十九日二十二時四
    十分許回溯四十八小時內之某時、於同年十月九日十一時三十五分許回溯四十八
    小時內之某時、及同年十二月二十四日十五時許回溯四十八小時內之某時（起訴
    書均誤為七十二小時），在不詳處所，各施用海洛因一次，分別為警於九十一年
    八月二十九日、同年十月九日、同年十二月二十四日採尿送驗而查獲。
二、案經屏東縣警察局屏東分局及里港分局報告台灣屏東地方法院檢察署檢察官偵查
    起訴。
    理  由
一、被告矢口否認有何施用海洛因之犯行，辯稱：「我沒有吸海洛因」等語，經查：
（一）被告經警於九十一年八月二十九日、十月九日、十二月二十四日採尿送驗結果
      ，發現確有嗎啡陽性反應（即海洛因水解後之反應），此有屏東縣衛生局煙毒
      及麻醉藥品類委託檢驗結果通知書（屏縣衛檢六字第九一０二七０、九一０四
      一四號）二紙、台灣檢驗科技股份有限公司濫用藥物尿液檢驗報告一紙在卷可
      證，此為檢驗機關本於專業知識及科學檢驗方法所得之結論，自可憑信。
（二）又按海洛因施用後，水解還原成嗎啡，再循嗎啡之代謝方式排出人體外，已據
      行政院衛生署藥物食品檢驗局以（七三）藥檢壹字第０三０二二一號函示明確
      。又一般而言，施用海洛因後四十八小時內尚可自尿液中檢驗出陽性反應，此
      有高雄市立凱旋醫院函在卷可考。觀之前揭三份檢驗報告指被告尿液檢驗結果
      呈嗎啡陽性反應，顯見被告確有於九十一年八月二十九日二十二時四十分、同
      年十月九日十一時三十五分、及同年十二月二十四日十五時許之前四十八小時
      內某時，各施用第一級毒品海洛因一次無誤，其空言否認施用第一級毒品云云
      ，顯非可採。
（三）又被告其前因施用毒品案件，經本院裁定送觀察勒戒後，再經強制戒治付保護
      管束期滿，由台灣屏東地方法院檢察署檢察官於九十年四月十二日以九十年度
      戒毒偵字第一一五號為不起訴處分確定，被告於檢察官依毒品危害防制條例第
      二十條第二項規定為不起訴處分後五年內再犯毒品危害防制條例第十條之罪，
      有臺灣屏東地方法院檢察署刑案資料查註紀錄表、臺灣高等法院被告全國前案
      紀錄表、上述不起訴處分書等在卷足憑，本件事證已明，被告犯行應堪認定。
二、查海洛因係毒品危害防制條例第二條第一項第一款所稱之第一級毒品，被告持以
    施用，核其所為係犯同條例第十條第一項之施用第一級毒品罪。被告持有第一級
    毒品，並進而施用之，其持有之低度行為為施用之高度行為吸收，不另論罪。被
    告連續三次施用第一級毒品海洛因之行為，時間緊接，犯罪基本構成要件相同，
    顯係基於概括犯意而為之，為連續犯，應以一罪論，並加重其刑。被告曾於八十
    六年間，因煙毒及麻醉藥品管理條例案件，經法院分別判處有期徒刑三年三月、
    六月，定應執行有期徒刑三年七月確定，於九十一年四月十三日縮刑期滿執行完
    畢，有臺灣屏東地方法院檢察署刑案資料查註紀錄表、台灣高等法院被告全國前
    案紀錄表在卷可憑，其於執行完畢後五年以內再犯有期徒刑以上之罪，為累犯，
    應依刑法第四十七條之規定加重其刑，其有二種刑之加重事由，應遞加重之。爰
    審酌被告之素行（見前科表），犯罪之動機、目的、手段、施用毒品之次數、時
    間，無視政府宣導反毒之決心，犯後否認犯行，態度不佳等一切情狀，量處如主
    文所示之刑。
三、公訴意旨另認被告除了上述三次施用海洛因犯行之外，其自九十一年八月二十九
    日二十二時四十分許回溯七十二小時內之某時起，至同年十二月二十四日十五時
    回溯七十二小時內某時止，另有多次施用海洛因行為。惟查，被告於上述先後為
    警採尿送鑑結果固均呈有毒品反應，然此僅能證明其採尿之前四十八小時內有施
    用毒品而已，不能推論其被查獲採尿之間（即九十一年八月二十九日至同年十二
    月二十四日止）均有施用毒品犯行，更何況被告自始至終均堅決否認其有施用海
    洛因之犯行，因此本件除上述三次施用海洛因之犯行外，其餘公訴人起訴施用海
    洛因部分，均無證據足以證明，惟公訴人認此部分與前述有罪部分具有連續犯之
    裁判上一罪關係，爰不另為無罪之諭知。
據上論斷，應依刑事訴訟法第二百九十九條第一項前段，毒品危害防制條例第十條第
一項，刑法第十一條前段、第五十六條、第四十七條，判決如主文。
本案經檢察官顏珮珊到庭執行職務。
中      華      民      國      九十二      年     四     月     八     日
                                      臺灣屏東地方法院刑事第二庭
                                          審判長法  官黃國永
                                                法  官林昌義
                                                法  官翁世容
右正本證明與原本無異。
如不服本判決應於收受本判決後送達後十日內向本院提出上訴書狀，其未敘述上訴理
由者，並得於提起上訴後十日內向本院補提理由書狀（均須按他造當事人之人數附繕
本 ）「切勿逕送上級法院」
                                     書記官   王秋淑
中      華      民      國      九十二      年      四      月    八    日
附錄
毒品危害防制條例第十條第一項
施用第一級毒品者，處六月以上五年以下有期徒刑。


司法院資訊處製作；財團法人民間司法改革基金會備份。
